臺灣桃園地方法院小額民事判決
110年度壢小字第1411號
原      告  黃曉惠  

被      告  吳家衡  
上列當事人間請求損害賠償事件，本院於民國111年3月30日言詞
辯論終結，判決如下：
    主  文
一、被告應給付原告新臺幣（下同）4,980元，及自民國110年10
    月29日起至清償日止，按年息5％計算之利息。
二、原告其餘之訴駁回。
三、訴訟費用1,000元，其中84元由被告負擔，餘由原告負擔。
四、本判決原告勝訴部分得假執行。
    理由要領
一、原告主張：被告於民國109年12月16日13時17分許，騎乘車
    牌號碼000-0000號普通重型機車，行經桃園市中壢區中豐路
    與民生路口時，因未保持安全車距，致撞上原告所駕駛車牌
    號碼000-0000號自用小客車（下稱系爭車輛），需支出修復
    費用新臺幣（下同）9,300元，及因請假修車、上下班費用5
    萬元。爰依侵權行為之法律關係，提起本件訴訟等語，並聲
    明：被告給付原告5萬9,300元，及自起訴狀繕本送達翌日起
    至清償日止，按年息5％計算之利息。
二、被告則以：原告當時是從路邊與其他車輛併行要切出來，伊
    係直行車，本件係因原告未禮讓伊先行而發生事故，伊沒有
    過失等語為辯。
三、本院得心證之理由
(一)按本規則用詞，定義如下：一、汽車：指在道路上不依軌道
    或電力架線而以原動機行駛之車輛（包括機車）；汽車行駛
    時，駕駛人應注意兩車並行之間隔，並隨時採取必要之安全
    措施，道路交通安全規則第2條第1項第1款、第94條第3項定
    有明文。查，經本院當庭勘驗系爭車輛行車紀錄器，結果為
    ：「（影片時間1：55－2：10）系爭車輛直行於車道中，被
    告騎乘之機車欲從系爭車輛左方超過經過時，未與系爭車輛
    保持安全並行距離而發生碰撞」等情，有勘驗筆錄在卷可參
    。
　⒉依上開勘驗結果可知，本件車禍發生前，系爭車道已正常直
    行於車道上，嗣被告騎乘機車欲自系爭車輛左方超越時，未
    與系爭車輛保持兩車並行之間隔，致與系爭車輛發生碰撞，
    依前揭道路交通安全規則相關之規定，被告顯有未注意兩車
    併行距離之行為，被告就本件車禍之發生確有過失責任，至
    屬明確。
(二)按因故意或過失，不法侵害他人之權利者，負損害賠償責任
    。汽車、機車或其他非依軌道行駛之動力車輛，在使用中加
    損害於他人者，駕駛人應賠償因此所生之損害。不法毀損他
    人之物者，被害人得請求賠償其物因毀損所減少之價額。民
    法第184條第1項前段、第191條之2前段、第196條分別定有
    明文。再按物被毀損時，被害人除得依民法第196條請求賠
    償外，並不排除民法第213條至第215條之適用。依民法第19
    6條請求賠償物被毀損所減少之價額，得以修復費用為估定
    之標準，但以必要者為限（例如︰修理材料以新品換舊品，
    應予折舊）（最高法院77年度第9次民事庭會議決議參照）
    。茲就原告上開請求審認如下：
  ⒈系爭車輛修復費用部分：據原告所提之估價單，其修復費用
    合計9,300元，其中零件4,800元、工資4,500元，然而以新
    零件更換舊零件之零件折舊部分非屬必要費用，應予扣除，
    依行政院所頒固定資產耐用年數表及固定資產折舊率之規定
    ，系爭車輛之耐用年數為5年，依定率遞減法每年折舊1000
    分之369，又使用年限如已逾耐用年數，依所得稅法第54條
    第3項規定，以成本10分之1計算。查，系爭車輛係於101年1
    月出廠使用，有交通部公路總局新竹區監理所中壢監理站函
    附系爭車輛車籍資料附卷可稽（見本院卷第15頁），算至本
    件事故發生時之109年12月16日，系爭車輛使用已逾5年耐用
    年數，是原告就零件部分，所得請求被告賠償之範圍，扣除
    折舊之後，應以480元為限（計算式：4,800×1/10＝480），
    加上其餘非屬零件之工資4,500元，合計為4,980元。
  ⒉請假送修系爭車輛、上下班交通費用5萬元部分：此部分金額
    為被告所爭執，原告未提出證據以實其說，並表明無證據請
    求調查（見本院卷第40頁背面），是原告此部分之請求，尚
    難准許。
四、從而，原告依侵權行為之法律關係，訴請被告給付4,980元
    ，為有理由，應予准許，逾此範圍之請求，則無理由，應予
    駁回。 
中    華    民    國   111    年     4    月     8    日
                  中壢簡易庭  法  官  劉哲嘉　
以上正本證明與原本無異。
如不服本判決，須以違背法令為理由，於判決送達後20日內向本
庭（桃園市○○區○○路0段000號）提出上訴狀。
中    華    民    國   111    年     4   月     8     日
                              書記官  鄭履任　　
附錄：
一、民事訴訟法第436條之24第2項：
    對於小額程序之第一審裁判上訴或抗告，非以其違背法令為
    理由，不得為之。
二、民事訴訟法第436條之25：
    上訴狀內應記載上訴理由，表明下列各款事項：
    （一）原判決所違背之法令及其具體內容。
    （二）依訴訟資料可認為原判決有違背法令之具體事實。
三、民事訴訟法第471條第1項：（依同法第436 條之32第2 項規
    定於小額事件之上訴程序準用之）上訴狀內未表明上訴理由
    者，上訴人應於提起上訴後20日內，提出理由書於原第二審
    法院；未提出者，毌庸命其補正，由原第二審法院以裁定駁
    回之。